【裁判字號】    99,訴,2864
【裁判日期】    991028
【裁判案由】    毒品危害防制條例
【裁判全文】
臺灣板橋地方法院刑事判決              99年度訴字第2864號
公  訴  人  臺灣板橋地方法院檢察署檢察官
被      告  甲○○
上列被告因違反毒品危害防制條例案件，經檢察官提起公訴（99
年度毒偵字第6186號），被告於準備程序中就被訴事實為有罪之
陳述，經本院合議庭裁定由受命法官獨任進行簡式審判程序，判
決如下：
    主  文
甲○○施用第一級毒品，處有期徒刑捌月。
    事  實
一、甲○○前因施用毒品案件，經本院裁定送觀察、勒戒及強制
    戒治，於民國98年1 月17日釋放出所，並由臺灣板橋地方法
    院檢察署檢察官以98年度戒毒偵字第98號為不起訴之處分在
    案。其又因施用第一級毒品案件，經本院以99年度訴字第18
    8 號判決判處有期徒刑6 月確定（現正在監執行，此部分不
    構成累犯）。詎其猶不知悔改，基於施用第一級毒品海洛因
    及第二級毒品甲基安非他命之犯意，於99年5 月25日凌晨0
    時許，在臺北縣中和市○○街180 巷54弄4 號3 樓住處，以
    將海洛因、甲基安非他命同時捲入香菸點燃後吸食方式，同
    時施用海洛因、甲基安非他命一次。嗣於99年5 月25日晚間
    9 時許，甲○○因另涉毒品案件遭發布通緝，在臺北縣中和
    市○○路○ 段61號前為警逮捕，經徵得其同意採集尿液送驗
    ，結果呈嗎啡、甲基安非他命陽性反應，始查悉上情。
二、案經臺北縣政府警察局中和第一分局報告臺灣板橋地方法院
    檢察署檢察官偵查起訴。
    理  由
壹、程序事項
    本件被告甲○○所犯者非為死刑、無期徒刑、最輕本刑為3
    年以上有期徒刑之罪或高等法院管轄第一審案件，其於準備
    程序進行中，先就被訴事實為有罪之陳述，經告知其簡式審
    判程序之旨，並聽取公訴人、被告之意見後，本院業已依刑
    事訴訟法第273 條之1 第1 項之規定，裁定由受命法官獨任
    以簡式審判程序進行本案之審理。是依刑事訴訟法第273 條
    之2 之規定，本件之證據調查，即不受同法第159 條第1 項
    、第161 條之2 、第161 條之3 、第163 條之1 及第164 條
    至第170 條規定之限制。
貳、實體事項
一、上揭事實，業據被告甲○○於本院準備程序及審理時自白不
    諱，且其為警查獲時所採集之尿液檢體經送臺灣檢驗科技股
    份有限公司以酵素免疫分析法初驗、氣相層析質譜儀法複驗
    之結果，確呈安非他命、甲基安非他命、嗎啡之陽性反應，
    有該公司於99年6 月15日出具之濫用藥物檢驗報告1 份、臺
    北縣政府警察局中和第一分局毒品案犯罪嫌疑人姓名及代碼
    對照表1 紙在卷可稽（見偵查卷第4 頁、第5 頁），足認被
    告之自白與事實相符。再者，被告前因施用毒品案件，經送
    觀察、勒戒及強制戒治，於98年1 月17日釋放出所，並由臺
    灣板橋地方法院檢察署檢察官以98年度戒毒偵字第98號為不
    起訴之處分確定在案乙節，有臺灣高等法院被告前案紀錄表
    1 份在卷可考；被告既於觀察勒戒、強制戒治釋放後5 年內
    再犯本件施用毒品罪，依毒品危害防制條例第23條第2 項之
    規定，即應依法予以訴追處罰。從而本案事證明確，被告犯
    行堪予認定。
二、論罪科刑：
  (一)查海洛因、甲基安非他命分係毒品危害防制條例第2 條第2
    項第1 款、第2 款所定之第一級、第二級毒品。核被告所為
    ，係犯毒品危害防制條例第10條第1 項之施用第一級毒品罪
    ，及同條第2 項之施用第二級毒品罪。被告為施用而持有海
    洛因、甲基安非他命之低度行為，分別為施用之高度行為所
    吸收，均不另論罪。被告係將海洛因、甲基安非他命同時捲
    入香菸點燃後施用乙節，業據被告於本院審理時供陳在卷，
    此種施用方式並非絕無可能，本院亦查無其他證據足認被告
    必係分別施用，依「罪證有疑，利歸被告」之證據法則，應
    認被告此部分之陳述與事實相符。則被告以一施用毒品之行
    為，同時施用海洛因及甲基安非他命，其以一行為同時觸犯
    施用第一級、第二級毒品罪，為想像競合犯，應依刑法第55
    條規定，從一重之施用第一級毒品罪處斷；檢察官認上開2
    罪應分論併罰云云，容有未恰。又被告既係同時施用海洛因
    及甲基安非他命，並於本院審理時，已供陳施用之時間、地
    點明確，起訴書就此僅略載為「於99年5 月25日為警採尿時
    起回溯26小時、96小時內之某時許，分別在不詳處所」云云
    ，亦稍有未合，應予更正如犯罪事實欄所載。
  (二)爰審酌被告前已因施用毒品獲得不起訴處分之寬典，又經法
    院論罪科刑，竟仍不知戒除，顯然漠視法令之禁制，惟犯罪
    後坦承犯行，且所犯之施用毒品犯行乃戕害自己身心健康，
    並未危及他人，暨其犯罪動機、目的等一切情狀，量處如主
    文所示之刑。
三、據上論斷，應依刑事訴訟法第273 條之1 、第299 條第1 項
    前段，毒品危害防制條例第10條第1 項、第2 項，刑法第11
    條前段、第55條，判決如主文。
本案經檢察官簡志祥到庭執行職務。
中    華    民    國    99    年    10    月    28    日
                  刑事第三庭法  官  陳伯厚
上列正本證明與原本無異。
如不服本判決，應於判決送達後10日內敘明上訴理由，向本院提
出上訴狀 (應附繕本) ，上訴於臺灣高等法院。其未敘述上訴理
由者，應於上訴期間屆滿後20日內向本院補提理由書「切勿逕送
上級法院」。
                            書記官  高建華
中    華    民    國    99    年    10    月    28    日
附錄論罪科刑法條：
毒品危害防制條例第10條
施用第一級毒品者，處 6 月以上 5 年以下有期徒刑。
施用第二級毒品者，處 3 年以下有期徒刑。

司法院資訊處製作；財團法人民間司法改革基金會備份。
